臺灣高等法院刑事裁定　　　　　　　　　96年度抗字第1259號
抗　告　人
即　受刑人　甲○○
上列抗告人因毒品危害防制條例等案件，不服臺灣基隆地方法院
中華民國96年10月9日所為裁定（96年度聲減字第1683號），提
起抗告，本院裁定如下：
    主  文
抗告駁回。
    理  由
一、原裁定意旨略以：
  (一)按犯罪在九十六年四月二十四日以前者，除中華民國九十六
    年罪犯減刑條例另有規定外，有期徒刑、拘役或罰金，減其
    刑期或金額二分之一；又依該條例應減刑之罪，已經判決確
    定尚未執行或執行未完畢者，由檢察官或應減刑之人犯聲請
    最後審理事實之法院裁定之；復以，裁判確定前犯數罪均應
    減刑而未定執行刑者，就各罪依該條例第二條、第四條、第
    六條至第八條規定減刑後，適用刑法第五十一條定其應執行
    之刑，而裁判確定前犯數罪均應減刑而已定執行刑者，仍依
    上開規定，另定應執行之刑，刑法第五十四條之餘罪，亦同
    ，中華民國九十六年罪犯減刑條例第二條第一項第三款、第
    八條第一項及第十條分別定有明文。次按數罪併罰已定執行
    刑案件，如數罪均應減刑者，於減刑後另定執行刑時，宜定
    為原定執行刑之二分之一，數罪有應減刑、有不應減刑者，
    於減刑後另定執行刑時，宜在原定執行刑之刑期以下酌定其
    執行刑；又減刑後之易科罰金或易服勞役之折算標準，仍宜
    照原標準定之（法院辦理九十六年減刑案件應行注意事項第
    十五項及第十六項可資參照）。
  (二)經查：抗告人即受刑人甲○○因於如附表所示之時間，犯如
    附表所示等罪，經原審分別以九十三年度訴字第一七五號及
    九十四年度易字第八○號判決判處如附表所示之刑，此有原
    審判決及本院被告前案紀錄表在卷供參。因受刑人所犯如附
    表所示之各罪，犯罪時間均在九十六年四月二十四日以前，
    悉合於減刑條件，故應依上開減刑條例第二條第一項第三款
    之規定分別予以減刑。按犯最重本刑為五年以下有期徒刑以
    下之罪，依本條例規定減為六月以下有期徒刑、拘役者，應
    於為減刑裁判時，併諭知易科罰金折算之標準。中華民國九
    十六年罪犯減刑條例第九條定有明文。又法院辦理九十六年
    度減刑案件應行注意事項第十六點規定，減刑後之易科罰金
    或易服勞役之折算標準，仍宜照原標準定之等語。
二、本件抗告意旨略以：
    原審所為裁定之案件，抗告人已於九十三年十二月二日起執
    行至九十五年六月六日於基隆監獄執行完畢等語，提起抗告
    ，請求本院撤銷原審裁定。
三、經查：
  (一)抗告人所犯如附表編號(一)、(二)等罪，前經臺灣基隆地方法院
    以九十三年度訴字第一七五號判決判處有期徒刑十月及八月
    ，並定應執行刑為有期徒刑一年四月確定；又所犯如附表編
    號(三)之罪復經同院以九十四年度易字第八○號判決判處有期
    徒刑八月確定，二案接續執行。抗告人於九十三年十二月三
    日入監執行，並於九十五年六月六日因縮短刑期假釋出監，
    然於假釋保護管束期間因更犯毒品危害防制條例之罪，經法
    院判決確定而依法撤銷假釋，須執行殘餘刑期四月二十日等
    情，有上開臺灣基隆地方法院刑事判決、臺灣基隆監獄九十
    六年九月二十一日基監教字第○九六一一○○四三二號函、
    九十六年十一月十二日基監總決字第○九六○○○四三九六
    號函檢附在監或出監受刑人資料表及法務部九十六年九月十
    九日法矯決字第○九六○○三五二○○號函文等件在卷可稽
    （臺灣基隆地方法院檢察署九十六年度聲減字第一七○三號
    執行卷四至十頁，本院卷二一頁、二四頁）。
  (二)按緩刑或假釋中之人犯，於本條例施行之日起，視為已依前
    項規定減其宣告刑，毋庸聲請裁定減刑。但經撤銷緩刑之宣
    告或假釋者，仍應依本條例規定聲請裁定減刑，中華民國九
    十六年罪犯減刑條例第二條第二項定有明文。是本件抗告人
    附表所示案件之假釋既經撤銷，該等案件即符合中華民國九
    十六年罪犯減刑條例之減刑要件，原裁定於抗告人假釋經撤
    銷後，依臺灣基隆地方法院檢察署之聲請，就抗告人原處刑
    依法減刑暨定其應執行刑，經核於法尚無不合。抗告意旨稱
    抗告人所犯數罪，業於九十五年六月六日執行完畢云云，揆
    諸上開說明，顯係誤認假釋出獄為執行完畢使然，容有誤會
    。末以，抗告人經撤銷假釋後原應執行之殘刑為四個月又二
    十日，扣除本件減刑之結果，已無殘餘刑期一節，亦有臺灣
    基隆地方法院檢察署九十六年十一月九日基檢堂丁九十六執
    聲他字第一○○五號函文可參（本院卷二五頁），附此敘明
    。綜上，抗告人以前詞指摘原裁定不當，非有理由，應予駁
    回。
四、據上論結，應依刑事訴訟法第四百十二條，裁定如主文。
中　　華　　民　　國　　96　　年　　11　　月　　26　　日
　　　　　　　　　刑事第十八庭審判長法　官  溫耀源
　　　　　　　　　　　　　　　　    法　官  周政達
　　　　　　　　　　　　　　　　    法　官  段景榕
以上正本證明與原本無異。
不得再抗告。
                                    書記官  陳靜姿
中　　華　　民　　國　　96　　年　　11　　月　　27　　日
附表：
受刑人甲○○減刑及定應執行之刑案件一覽表
┌───────┬────────┬────────┬────────┐
│編號          │       (一)       │       (二)       │       (三)       │
├───────┼────────┼────────┼────────┤
│罪名          │毒品危害防制條例│毒品危害防制條例│毒品危害防制條例│
├───────┼────────┼────────┼────────┤
│宣告刑        │有期徒刑十月    │有期徒刑八月    │有期徒刑八月    │
├───────┼────────┼────────┼────────┤
│犯罪日期      │九十三年一月八日│九十三年一月六日│九十三年十一月二│
│              │                │至九十三年六月三│十七日          │
│              │                │日              │                │
├───────┼────────┼────────┼────────┤
│偵查（自訴）機│基隆地檢九十三年│基隆地檢九十三年│基隆地檢九十四年│
│關年度案號    │度毒偵字第三八六│度毒偵字第三八六│度毒偵字第五二九│
│              │號              │號              │號              │
├──┬────┼────────┼────────┼────────┤
│最後│法院    │臺灣基隆地方法院│臺灣基隆地方法院│臺灣基隆地方法院│
│事實├────┼────────┼────────┼────────┤
│審  │案號    │九十三年度訴字第│九十三年度訴字第│九十四年度易字第│
│    │        │一七五號        │一七五號        │八○號          │
│    ├────┼────────┼────────┼────────┤
│    │判決日期│九十三年七月二十│九十三年七月二十│九十四年三月十八│
│    │        │一日            │一日            │日              │
├──┼────┼────────┼────────┼────────┤
│確定│法院    │臺灣基隆地方法院│臺灣基隆地方法院│臺灣基隆地方法院│
│判決├────┼────────┼────────┼────────┤
│    │案號    │九十三年度訴字第│九十三年度訴字第│九十四年度易字第│
│    │        │一七五號        │一七五號        │八○號          │
│    ├────┼────────┼────────┼────────┤
│    │判決確定│九十三年九月二十│九十三年九月二十│九十四年四月二十│
│    │日期    │日              │日              │五日            │
├──┴────┼────────┼────────┼────────┤
│所犯法條      │毒品危害防制條例│毒品危害防制條例│毒品危害防制條例│
│              │第十條第一項    │第十條第二項    │第十條第二項    │
├───────┼────────┼────────┼────────┤
│合於中華民國九│第二條第一項第三│第二條第一項第三│第二條第一項第三│
│十六年罪犯減刑│款              │款              │款              │
│條例          │                │                │                │
├───────┼────────┼────────┼────────┤
│減刑後徒刑、拘│有期徒刑五月    │有期徒刑四月    │有期徒刑四月    │
│役或罰金金額或│（如易科罰金以銀│（如易科罰金以銀│（如易科罰金以銀│
│褫奪公權期間  │元三百元即新臺幣│元三百元即新臺幣│元三百元即新臺幣│
│              │九百元折算一日）│九百元折算一日）│九百元折算一日）│
├───────┼────────┼────────┼────────┤
│備註          │基隆地檢九十三年│基隆地檢九十三年│基隆地檢九十四年│
│              │度執緝字第四五二│度執緝字第四五二│度執字第九三四號│
│              │號              │號              │                │
└───────┴────────┴────────┴────────┘
